【裁判字號】    97,台非,303
【裁判日期】    970710
【裁判案由】    詐欺
【裁判全文】
最高法院刑事判決              九十七年度台非字第三０三號
上  訴  人  最高法院檢察署檢察總長
被      告  甲○○
上列上訴人因被告詐欺案件，對於台灣台中地方法院中華民國九
十七年一月三十一日第二審確定判決（九十七年度簡上字第六號
，起訴案號：台灣台中地方法院檢察署九十六年度偵字第一七二
六０號），認為違法，提起非常上訴，本院判決如下：
    主  文
原判決撤銷。
    理  由
非常上訴理由稱：「一、按判決不適用法則或適用不當者，為違
背法令，刑事訴訟法第三百七十八條定有明文。二、原審以台灣
台中地方法院檢察署檢察官於民國九十六年十一月十四日收受判
決正本，卻遲至九十六年十一月二十六日始行上訴，已逾越上訴
期間，而判決駁回上訴，固非無見。惟按本案之上訴期限末日原
為九十六年十一月二十四日，因該日適逢星期六週休假日，且九
十六年十一月二十四日並無因調整放假而需上班之情形，有九十
六年度之全年行事曆及行政院人事行政局全球資訊網之行政院核
定節日假期調整原則資料可參。依刑事訴訟法第六十五條規定，
準用民法第一百二十二條之規定，上訴期間末日應順延至九十六
年十一月二十六日（星期一）。經查，該署已於九十六年十一月
二十六日，以中檢輝平九六請上五二九字第一二九六一七號函，
檢送檢察官上訴書至台灣台中地方法院，對本案刑事判決提起上
訴，並經台灣台中地方法院收發室於九十六年十一月二十六日收
件在案，均經原判決認定在卷，是本件上訴並未逾期，而判決駁
回上訴，顯有適用法則不當之違法。三、案經確定，爰依刑事訴
訟法第四百四十一條、第四百四十三條提起非常上訴，以資糾正
。」等語。
本院按判決不適用法則或適用不當者，為違背法令，刑事訴訟法
第三百七十八條定有明文。又上訴期間為十日，自送達判決後起
算。期間之計算，依民法之規定；而期間之末日，為星期日、紀
念日或其他休息日時，以其休息日之次日代之，亦為刑事訴訟法
第三百四十九條前段、第六十五條及民法第一百二十二條所明定
。查被告甲○○因詐欺案件，經台灣台中地方法院於九十六年十
月三十一日以九十六年度簡字第一一三二號刑事簡易判決判處有
期徒刑四月，及諭知易科罰金折算之標準。檢察官於九十六年十
一月十四日收受第一審判決正本之送達，嗣依被害人周惠民之請
求，不服該判決，於九十六年十一月十四日以量刑過輕為由聲明
上訴，其上訴書經台灣台中地方法院檢察署於九十六年十一月二
十六日以中檢輝平九六請上五二九字第一二九六一七號函，於同
日送達原法院，有原法院卷附送達證書、檢察官上訴書及台灣台
中地方法院檢察署上開函文等可稽。本件自九十六年十一月十四
日送達第一審判決正本於檢察官之翌日（同年、月十五日）起，
算至同年、月二十四日固已屆滿十日之上訴期間，惟其期間末日
即同年、月二十四日適逢星期六，其翌日（二十五日）為星期日
，均為例假日，依上說明自應以次日代之，故檢察官之上訴期間
係至同月二十六日始行屆滿。從而檢察官不服第一審判決，其上
訴書於同年、月二十六日始送抵原審法院，尚未逾上訴期間。原
審法院誤檢察官之上訴期間已於九十六年十一月二十四日屆滿，
其上訴書於同年月二十六日始送抵該院，為已逾上訴期間，而以
判決駁回其上訴，揆諸首揭說明，自有適用法則不當之違法。案
經確定，非常上訴意旨執以指摘，洵有理由，應由本院將原判決
撤銷，以資救濟。又檢察官係以第一審判決量刑失輕為由，為被
告之不利益提起上訴。原判決將此不利益於被告之合法上訴，誤
為不合法，予以駁回，雖屬程序上判決，但既具判決之形式，依
司法院釋字第二七一號解釋意旨，仍應依非常上訴程序將該確定
判決撤銷後，始得回復原訴訟程序，就合法之上訴進行審判。本
件原判決經撤銷後，原第二審合法上訴後之訴訟程序，當然隨即
回復，原法院應依判決前之程序更為審判，併予說明。
據上論結，應依刑事訴訟法第四百四十七條第一項第一款，判決
如主文。
中    華    民    國  九十七  年    七    月    十    日
                      最高法院刑事第十庭
                          審判長法官  邵  燕  玲
                                法官  李  伯  道
                                法官  孫  增  同
                                法官  李  英  勇
                                法官  徐  昌  錦
      本件正本證明與原本無異
                                      書  記  官
中    華    民    國  九十七  年    七    月   十七   日
                                                     ｍ


司法院資訊處製作；財團法人民間司法改革基金會備份。
